【裁判字號】    88,上更(一),163
【裁判日期】    890215
【裁判案由】    貪污治罪條例等
【裁判全文】
臺灣高等法院高雄分院刑事判決          八十八年度上更(一)字第一六三號
    上  訴  人      台灣屏東地方法院檢察署檢察官
    上  訴  人
    即  被  告      甲○○
    選任辯護人      施秉慧  律師
    上  訴  人
    即  被  告      乙○○
    共      同
    選任辯護人      戴慕蘭
右上訴人因被告貪污案件，不服臺灣屏東地方法院八十五年度訴字第六六二號中華民
國八十六年七月九日第一審判決（起訴案號：臺灣屏東地方法院檢察署八十四年度偵
字第四七三四號），提起上訴，判決後，經最高法院發回更審，本院判決如左：
      主      文
原判決撤銷。
甲○○依據法令從事公務之人員，利用職務上之機會詐取財物，處有期徒刑年捌月
，褫奪公權貳年。
乙○○連續行使偽造私文書，足以生損害於他人，處有期徒刑拾月，緩刑貳年。
      事      實
一、甲○○自民國八十二年七月一日起，至八十三年八月十七日止，在台灣電力公司
    （以下稱台電公司）屏東區營業處擔任稽查股長職務，其職掌為工作計劃執行，
    鼓勵竊電密告並分析檢討，違章審查及追償電費核計、實地調查書之管制及各項
    報表之複核轉呈，另負責密告人員編號及獎金核發等，係依據法令從事公務之人
    。嗣於八十二年九月一日，台電公司屏東區營業處經理阮世榮接獲電話匿名檢舉
    謂屏東縣東港鎮名流ＫＴＶ涉有竊電情事，阮世榮乃交由該營業處電費課長邱淵
    煌轉由甲○○派員查獲，甲○○竟意圖為自己不法所有，於八十三年四月底某日
    ，逕向乙○○取得其保管之親戚馬明煌之身分證及印章一枚，於八十三年五月間
    ，將已編定費密第三二二三號而制作完成之「工作聯絡單」，變造為係馬明煌檢
    舉之「工作聯絡單」之公文書，並在其職務上所掌管且已制作完成之「密告違章
    用電案件登記簿」（密案編號第三二二三號）變造密告人為馬明煌，及已制作完
    成，早已經電費課長邱淵煌審核用印之「密告獎金核發申請書」、「密告獎金核
    發明細表」之受領人欄蓋用馬明煌印章，一次蓋了五期，表示馬明煌領取該獎金
    ，而變造公文書，及偽造馬明煌私文書，足以生損害於該真正密告人及台電公司
    對於竊電稽查管理之正確性及馬明煌，甲○○共詐領新臺幣（下同）三萬六千七
    百五十元。嗣因為電費課長邱淵煌發現，甲○○再以修正液將「馬明煌」之簽名
    及印文塗去，另以鉛筆註明檢舉人為「楊明曉之朋友」，以掩飾其犯行，後於八
    十三年八月十七日甲○○調台電公司屏東區營業處規劃股股長移交時，將此已詐
    領之款項返還移交。
二、乙○○與甲○○是男女朋友關係，乙○○因施東旭於七十三、四年間，任職於新
    光人壽公司時，由施東旭授權乙○○刻用印章一枚，專供領取獎金之用，因而持
    有施東旭印章，簡女明知施東旭無意向台電公司檢舉他人竊電，亦無意向該公司
    領取檢舉竊電獎金，竟於八十三年五、六月間向不知情之甲○○稱施東旭要密告
    他人竊電，使甲○○將其執有之密告人員名冊，第一六六號登載為施東旭，嗣基
    於概括犯意，於附表所示竊電案件解決日期後數日內，盜用施東旭印章，蓋於密
    告獎金核發明細表上，領取獎金，詳如附表所示，足生損害於施東旭。
三、案經法務部調查局屏東縣調查站移送台灣屏東地方法院檢察署檢察官偵查起訴。
      理    由
甲、上訴人即被告甲○○部分：
一、訊據被告甲○○辯稱：東港鎮「名流ＫＴＶ」店竊電一案，因係阮世榮經理接到
    檢舉電話，即下條子要邱淵煌課長查稽，邱課長即交由伊去稽查，因此伊乃代填
    「工作聯絡單」，並親自帶班前往稽查，查獲後並通知追償電費用戶以分期付款
    方式結案。惟至八十四年四月前未見密告者前來領取獎金，同年四月底邱課長曾
    二次詢問此案獎金有無人來領，並表示阮經理亦在問此事，伊才想可能是阮經理
    之親友密告，不好意思來領獎金，為討好上司，遂自作主張向乙○○取用馬明煌
    之印章來申領密告獎金，後乙○○知悉此情後，表示不同意，伊即以修正液將密
    告獎金核發申請書上馬明煌之印文塗銷，並將此事向邱課長報告，該筆獎金並未
    核發，伊亦未侵吞，且於移交時交給邱課長掌管云云。
二、經查：
  (一)台電公司關於密告檢舉竊電之程序，依稽查手冊規定係由電費課掌管，先由檢舉
    人填寫「工作聯絡單」一式二聯送至電費課稽查股，再由稽查股送到電費課課長
    處做「密案編號」，由電費課長登記在「密告違章用電案件處理登記簿」，後電
    費課長將「工作聯絡單」第二聯交給稽查股稽查，若查獲竊電即追償電費，並通
    知密告者，後稽查股造冊製作「密告獎金核發申請書」，待追償得電費後獎金即
    撥下，再通知密告者持通知函件，國民身分證及私章領取獎金，密告者若係台電
    公司同事，則以印章領取即可。此有台電公司稽查手冊節本、稽案案件處理流程
    影本各一份在卷可證（附於調查局卷附件九內），並經台電公司屏東區營業處電
    費課課長邱淵煌證實（調查局卷十六頁背面─十七頁背面、偵卷第八頁背面─九
    頁），但被告甲○○任職稽查股長時，則上述流程略有不同，此經邱淵煌證稱：
    「在甲○○擔任稽查股股長期間，密告業務則授權由甲○○掌理，只將工作聯絡
    單送給電費課編號（即密案編號），密告違章用電案件處理登記簿及獎金之領取
    均由稽查股長處理」（偵卷第九頁背面）；故本案密告竊電獎金之領取，於甲○
    ○擔任稽查股長期間，是其職務上負責之事務，且密告獎金係於追償電費後，電
    費課每月填製密告金核發申請書二聯呈核後，會計課按第一聯開立傳票核撥，
    由稽查股領款印鑑登記人王燕哲憑傳票向台灣中小企銀領款，全數交由甲○○點
    收後發放，密告人領取後，即蓋章並登記身分證字號於密告獎金核發申請書上，
    此有台電公司屏東區營業處八十四年十一月二日屏區政密發字第八四一一─０二
    二四號函影本一紙附卷可稽（附於偵卷第九頁），且被告甲○○自承：密告獎金
    於課長核定後，由伊寄發領取通知單，會計即將獎金由銀行領出，交由伊保管、
    核發。公司是將整月份要發放之獎金全部領出交由伊保管。若結案後三個月，仍
    未具領，才要繳回云云（本院卷八九頁及背面），足徵被告甲○○已將上述獎金
    透過不知情之會計，自銀行領出。因此，獎金自王燕哲交給甲○○，即係由甲○
    ○代表台電公司而持有保管中，但一旦由密告人在密告獎金核發申請書、明細表
    上蓋章領取後，即表示密告人已領取該獎金。因此東港鎮名流ＫＴＶ店竊電一案
    ，該竊電密告獎金一旦由密告人蓋章，即代表已由密告人領取，而該案之竊電密
    告獎金中之三萬六千七百五十元已由甲○○蓋馬明煌之章於「密告獎金核發申請
    書」上，有該「密告獎金核發申請書」扣案可證，此即代表該部分獎金已由密告
    人領取，雖該獎金當時仍在甲○○所持有中，但已非甲○○代表台電公司而持有
    保管，而係甲○○自己所有，則甲○○之詐領行為應已達於既遂之程度，雖甲○
    ○事後將「密告獎金核發申請書」、「密告獎金核發明細表」上之馬明煌印文及
簽名塗銷，並於移交時將該獎金返還移交，然仍無解於其已詐領既遂之犯行，是
    甲○○此部分所辯，亦不可採。
  (二)被告甲○○於屏東縣調查站調查訊問時供稱：「．．．我認為是上級有意要領取
    這筆獎金，故擅自請乙○○提供一顆私章以便領取獎金，乙○○即提供馬明煌的
    私章交給我，我即在五月間在該案之密告獎金核發申請書上蓋馬明煌私章，共計
    蓋了五期，金額共約四萬餘元．．．」等語（調查局卷第五頁），而乙○○於原
    審供稱：「甲○○來伊住處拿馬明煌印章時，伊正急忙外出去上班，不知其拿取
    馬明煌印章，當天中午甲○○拿印章來還伊，伊才知道甲○○拿取伊持有之馬明
    煌印章云云（原審卷十九頁背面－二十頁），足見被告甲○○於調查站所謂乙○
    ○提供一顆私章，應係其擅自自簡女處取用馬明煌印章，簡女應不知情，此外，
    亦有該案之工作聯絡單、密告違章用電案件處理登記簿等扣案可證。
  (三)又證人楊明曉到庭證述：伊未檢舉竊電；東港鎮有間「名流ＫＴＶ」店竊電，該
    店水電工程是伊承包的，該店老板娘拜託伊去電力公司找人說是否竊電一事能罰
    少一點，老板娘曾說他知道何人檢舉，但未告訴伊。後來伊去找甲○○談，甲○
    ○同意分期付款。甲○○曾告訴該店老板娘若知何人檢舉，請通知該人領取檢舉
    獎金。伊亦曾告訴甲○○若甲○○知何人密告，就自己去處理云云（本院前審卷
    八六頁背面－八七頁背面），被告甲○○明知楊明曉不知何人檢舉竊電，亦無人
    出面領取該獎金，竟使用馬明煌名義領取上述獎金，是其有利用職務上之機會詐
    取財務甚明。
  (四)綜上所述，被告罪證明確，所辯顯均係卸責之詞，不足採信，其犯行洵堪認定。
三、被告甲○○，於東港鎮名流ＫＴＶ店竊電一案中，將已制作完成之密案編號第三
    二二三號「工作聯絡單」、「密告違章用電案件處理登記簿」變造馬明煌為檢舉
    人之行為，又在已制作完成之「密告獎金核發明細表」及「密告獎金核發申請書
    」上蓋用馬明煌印章，表示馬明煌領取該獎金，以領取竊電獎金之行為，係犯刑
    法第二百十一條之變造公文書罪，第二百十條偽造私文書罪（起訴書雖未論及，
    但此為裁判上一罪，法院得一併論究），修正前貪污治罪條例第五條第一項第二
    款利用職務上之機會詐取財物罪；被告所犯上開三罪間，有方法結果之牽連關係
    屬裁判上一罪，應從其一重之利用職務上之機會詐取財務罪處斷。公訴人認被告
    偽造前述「工作聯絡單」，並持以向電費課長行使，係犯刑法第二百十六條、第
    二百十一條之行使偽造公文書罪；又以馬明煌名義登載於「密告違章用電案件處
    理登記簿」及「密告獎金核發申請書」上以領取竊電獎金之行為，除犯前述之貪
    污治罪條例第五條第一項第二款之罪外，同時牽連犯刑法第二百十六條、第二百
    十三條之行使公務員登載不實罪等語。惟查：前述之「密案三二二三號工作聯絡
    單」業經電費課長邱淵煌於八十二年九月一日編定前述密件編號（即第三二二三
    號），此有該「工作聯絡單」附卷可稽，而其上有「電費課長邱淵煌八十二年九
    月一日」填報之職章可稽（附於調查局卷附件(二)內），是上開「工作聯絡單」已
    制作完成，已屬公文書，且非被告甲○○職務上所制作，被告甲○○僅係在該「
    工作聯絡單」之「密告者密號或姓名」欄填載馬明煌姓名，並未持以行使，是被
    告甲○○此部分所為，僅係變造公文書，公訴人認係行使偽造公文書，尚有誤會
    。又前述之「密告違章用電案件處理登記簿」雖由被告甲○○職務上所制作，但
    本件檢舉竊電案件已於八十二年九月一日登載完畢，此有該登記簿扣押可稽，該
    登記事項，既已於八十二年九月一日完成登記而為公文書，被告甲○○於八十三
    年五月間予以變造（此經被告甲○○於調查局訊問時陳述在卷，詳調查局卷第五
    頁），自屬變造公文書。又被告甲○○職務上製作之前述「密告獎金核發申請書
    」，關於本件竊電部分，已分別於八十二年十二月四日、八十三年二月一日，由
    甲○○制作，並分別於八十三年一月四日、八十三年二月二日送交電費課長邱淵
    煌審閱，此有該申請書之被告甲○○、電費課長職章所載日期足憑（附於調查局
    卷附件(七)內），該申請書已經電費課長審核，而為制作完成之公文書，被告於八
    十三年五月間某日，再變造其內容，應係犯變造公文書罪。故公訴人對於此部分
    起訴法條容有未洽，允宜變更。又被告貪污所得之財物為三萬六千七百五十元，
    在五萬元以下，且被告犯罪情節輕微，依修正前貪污治罪條例第十一條第一項規
    定各減輕其刑二分之一。又被告甲○○雖於調查局訊問時陳述：八十三年四月底
    邱淵煌課長兩度訊問前述檢舉「名流ＫＴＶ」店竊電之獎金，是否有人領取，所
    以伊認為上級有意領取此筆獎金，因此由乙○○提供一顆私章，以便領取獎金，
    伊即於八十三年五月間在「密告獎金核發申請書」蓋上「馬明煌」之印章，計蓋
    了五期，金額共約四萬餘元云云（調查局卷第五頁），惟查被告若有要將該筆獎
    金交付其上級，為何至八十三年八月二日邱淵煌出具報告書記載被告甲○○在此
    部分之「密告獎金核發申請書」上蓋章等情時（此有該報告書附於調查局卷第二
    十五頁可稽），均未將該筆獎金交付其上級，且被告甲○○係陳述其要討好上級
    才冒領該獎金，準備送給上級，並非自白其為自己冒領該筆獎金，且辯稱尚未得
    手，是其上述陳述，並非自白犯罪，附此敘明。又貪污治罪條例於被告行為後之
    八十五年十月二十三日修正公布施行，關於本條例第五條之罪，於併科罰金部分
    由原新台幣二百萬元以下提高至六千萬元以下，依刑法第二條第一項但書規定，
    應適用較有利被告之修正前之貪污治罪條例處斷。
四、原審據以論罪科刑，固非無見。但誤認被告詐取財物未遂，自有未洽，檢察官上
    訴執此指摘原判決不當，為有理由，被告上訴否認犯罪，固無足取，惟原判決此
    部分既有可議，自應予以撤銷改判。審酌被告犯後雖飾詞卸責，惟已將詐得財物
    返還，台電公司損失減至最低，及其他一切情狀，量處如主文所示之刑，並依該
    修正前貪污治罪條例第十六條規定，併宣告褫奪公權貳年。
乙、上訴人即被告乙○○部分：
一、訊據被告乙○○辯稱：伊有獲得施東旭同意，才使用施東旭名義檢舉竊電。施東
    旭以前在新光人壽公司服務時，有將一枚印章放在伊處，伊有問施東旭可否使用
    該印章，施東旭說可以云云。
二、經查證人施東旭於調查局訊問時證述：「乙○○曾向本人表示要借用本人名義領
    取獎金，當時我以為乙○○任職的新光人壽公司有獎金，乙○○要以我的名義去
    領取，故答應她的要求。事後（台電公司）屏東區營業處在查有無施東旭這個人
    時，乙○○才又以電話告訴我，屏東區營業處人員可能會找我瞭解有關『密告檢
    舉竊電獎金』之事，我才知道乙○○所稱之『獎金』是指『密告檢舉竊電獎金』
    。乙○○並要求在屏東區營業處人員向我查證時要回答『本人有密告檢舉竊電案
    件，並領有一萬元左右』等內容。因乙○○一直要求，我不忍心拒絕，只好同意
    。故屏東區營業處人員於八十三年九月間向我查證時，我即依乙○○所告知之前
    述內容答覆屏東區營業處人員。實際上我確實未曾向屏東區營業處密告檢舉竊電
    案件及未曾領得任何檢舉竊電案件之獎金。」（調查局卷第十三頁背面─十四頁
    背面）；復於檢察官訊問時證述：七十三年間我做保險，七十五年就不做保險，
    我沒有做保險後，有將印章放在乙○○處，是由乙○○代我領保險佣金，他是我
    上級，他一直未將印章還我。「當時他（乙○○）在去年（即八十三年）底拿一
    張紙上有二萬九千多元的紙給我簽名，：：我以為是新光人壽獎金，後來台電要
    查，他（乙○○）叫我配合：：我才知道是竊電獎金」；密告獎金核發申請書及
    明細表上之施東旭印文不是我蓋的，乙○○說是當時我留於他處的那顆印章；若
    乙○○告訴我以我名義去檢舉竊電，我不會同意；「他事先沒徵求我同意去蓋竊
    電獎金，當時印章是他幫我刻，在新光人壽時使用」云云（偵卷第十五頁背面─
    十六頁背面），是被告乙○○以施東旭名義檢舉竊電及領取竊電獎金，並未事先
    取得施東旭之同意，至於施東旭雖有在領款單上簽名，此有領款單在卷足憑（附
    於本院卷一五九─一頁），惟此乃施東旭於事後所簽，業如前述，故尚不能作為
    有利於被告之認定。此外又有甲○○依被告申請而更改之密告人員名冊編號第一
    六六號更改為施東旭可稽，復有密告獎金核發明細表蓋有附表所示施東旭印文可
    證（見證查卷第一二六頁等），被告罪證明確，犯行應可認定。
三、被告明知施某無意檢舉竊電，而使甲○○將施某名字登載於密告人員名冊第一六
    六號上，核犯刑法第二百十四條使公務員登載不實罪，又盜用施某印章，領取附
    表所示檢舉獎金，按密告獎金核發明細表上所蓋印章，有收據性質，為私文書，
    核犯同法第二百十條偽造私文書罪，盜用印章為偽造私文書之階段行為，不另論
    罪，所犯二罪，有方法結果相牽連關係，為裁判上一罪，從一重偽造私文書處斷
    ，先後多次偽造私文書，係基於概括犯意，犯同一罪名，為連續犯，以一罪論。
    又起訴書雖未論及被告冒名領取獎金，但已起訴被告冒名檢舉竊電，則犯罪事實
    一部起訴者，效力及於全部，自應一併論究其偽造私文書罪責。
四、原審據以論罪科刑，固非無見，但依幫助貪污罪論科，即有未洽，理由詳後述，
    被告上訴否認犯罪，固無足取，惟原判決此部分既有可議，自應予以撤銷改判。
    審酌被告檢舉他人竊電，不思使用自己名義領取狀金，冒用他人名義，易生糾紛
    ，犯後亦無悔意，及其他一切情狀，量處如主文所示之刑，第按被告未曾受有期
    徒刑以上刑之宣告，有臺灣高等法院檢察署刑案記錄簡覆表在卷可稽，因一時思
    慮欠週而觸刑章，經此刑之宣告教訓後，當知所警惕而無再犯之虞，是本院認刑
    之宣告以暫不執行為適當，併諭知緩刑二年，以啟自新。
丙、被告二人不另諭知無罪部分:
一、公訴意旨另以：被告甲○○於上開任職台電公司屏東區營業處稽查股長期間，因
    其同居人即被告乙○○為檢舉竊電，領取竊電獎金，然擔心自己與甲○○有同居
    之特殊關係而遭人物議，乃與甲○○二人共同基於偽造文書概括犯意之連絡，自
    八十二年十一月十日起，於乙○○發現竊電案件後，即由乙○○冒用假名「王世
    瑋」，填寫密告人之「工作聯絡單」一式二聯，向台電公司檢舉竊電，甲○○則
    明知乙○○係冒用他人名義檢舉之情，而將此不實之事項登載於其職務上所掌之
    「密告違章用電案件處理登記簿」。乙○○以王世瑋名義密告之竊電案件，經查
    獲追償電費後，並以王世瑋之印章交給甲○○，由甲○○在「密告獎金核發申請
    書上」蓋印後由乙○○領取密告獎金，甲○○並將該等工作聯絡單及密告獎金核
    發申請書交由其監督長官即台電公司電費課課長邱淵煌核定，致生損害於台電公
    司密告人員登記及竊電案件稽查統計之正確性。因認被告二人另共同涉有刑法第
    二百十六條行使第二百十三條之文書罪等語。惟查，依據卷附台電公司（竊電）
    稽查手冊「拾、密告處理」中「四、密告獎金申請與發放」項下（五）載明：「
    領取密告獎金須憑通知函件、國民身分證及私章。如為化名或口頭密告，於證實
    具領人確為密告人後始予發給」等語，足見不僅密告人得以化名密告，甚至於領
    取密告獎金時只要得確認身分，亦不用具備身分證等文件。因此，本件被告乙○
    ○以化名「王世瑋」檢舉竊電，並以該化名領取密告獎金，並未違反上開規定，
    而被告甲○○同意乙○○以化名領取獎金，只要核對身分無誤，亦無不可，故其
    在「密告獎金核發申請書」上蓋乙○○持來之王世瑋印章，並無公務員登載不實
    之情事，則其將上述申請書送請電費課長審核，亦無行使公務員登載不實文書之
    犯行，查無積極證據足資證明被告二人有此部分犯行，惟公訴人認被告二人此部
    分犯行，與前揭論罪科刑部分，有連續犯或牽連犯之裁判上一罪關係，爰不另為
    無罪之諭知。
二、公訴意旨指被告二人明知乙○○冒用其父王水源名義檢舉竊電，因而填載相關之
    工作聯絡單及密告獎金核發申請書，亦犯偽造文書等罪；但查王水源（已死亡）
    於調查站訊問時雖供稱其自己名義檢舉竊電案件四件或五件，而密告獎金明細表
    則記載王水源領取獎金共十三件（見調查站卷第二一頁及附件十一），然王水源
    除以自己名義檢舉外，有無同意出售名義供被告乙○○使用，則未有任何陳述，
    據王水源之妻王陳秀女於本院證稱：「我先生前同意以他名義供女兒檢舉竊電」
    ，故此部分簡女供稱經王水源同意，應可採信，自無偽造文書問題，惟公訴人以
    裁判上一罪起訴，不另為無罪諭知。
三、公訴意旨及檢察官上訴意旨指被告乙○○有與甲○○就東港名流ＫＴＶ竊電一案
    ，共同詐取財物；然查甲○○於八十三年九月二十九日報告書中自承：「：：：
    於五月初整埋稽查獎金時將登記簿、密告單之密告者填上馬明煌之名，並於獎金
    名冊上蓋用馬明煌之印章（該印章係向乙○○女士取用，該女士不知取印章之用
    途）：：：」（見調查站卷附台電政風處政字第八四０二０四五三Ｂ函所附資料
    ）而乙○○事先確不知甲○○拿印章做何用，於甲○○返還印章時才知，已如前
    述，故乙○○並無與甲○○共犯貪污治罪條例之詐取財物罪，此部分亦因以裁判
    上一罪起訴，故不另為無罪諭知，檢察官就上部分之上訴，核無理由。
四、公訴意旨予以被告甲○○明知乙○○冒用施東旭名義檢舉竊電及領取獎金，竟與
    之共犯，有偽造文書情事等情；但查甲○○因知乙○○以施東旭名義檢舉及領取
    獎金，然以施東旭名義檢舉，有可能係經其同意，即俗稱人頭，亦有可能偽造冒
    用，不可一概而論，被告乙○○未經施某同意，而冒用其名義檢舉，並盜用其印
    章領取獎金，但此一客觀事實，甲○○既未經簡女告知，自不能推定當然知情，
    故此部分黃某不能認有共犯情事，亦因以裁判上一罪起訴，故不另為無罪諭知。
五、公訴意旨另指甲○○就其職務上所掌之密告人員名冊就原編號第一六六號之王世
    瑋改列第一八六號，同時為求符合，亦將工作聯絡單，密告違章用電案件登記簿
    等公文書上，原編號一六六號各三十處，更改為第一八六號，認有變造公文書情
    事；經查密告人員名冊內之編號，乃便利稽查所為之編號，縱有更改，只要承辦
    人員不致發生混淆，應屬承辦人員本身之行政裁量問題，故更改密告人員名冊內
    之編號，一併更改工作聯絡單，密告違章用電案件登記簿之相關編號，不發生虛
    偽事項，不足生損害於他人或公眾，無偽變造公文書問題，此部分亦因裁判上一
    罪起訴，亦不另為無罪諭知。
據上論結，應依刑事訴訟法第三百六十九條第一項前段、第三百六十四條、第二百九
十九條第一項前段、第三百條，修正前貪污治罪條例第三條、第五條第一項第二款、
第十一條第一項、第十六條、第十七條，刑法第二條第一項但書、第十一條、第五十
六條、第二百十條、第二百十一條、第二百十四條、第五十五條、第三十七條第二項
、罰金罰鍰提高標準條例第一條前段判決如主文。
本案經檢察官朱文彬到庭執行職務。
中    華    民    國     八十九     年       二       月     十五       日
                              臺灣高等法院高雄分院刑事第六庭
                                  審判長法官  陳吉雄
                                        法官  周賢銳
                                        法官  江泰章
右正本證明與原本無異。
如不服本判決，應於判決送達後十日內向本院提出上訴狀，其未述理由者並應於提
出上訴狀後十日內向本院補提理由書（應附繕本)。
                                      書記官  黃一秋
中    華    民    國     八十九     年       二       月     十  七     日
附錄：本判決論罪科刑法條：
刑法第二百十條
偽造、變造私文書，足以生損害於公眾或他人者，處五年以下有期徒刑。
修正前貪污治罪條例第五條第一項第二款
有左列行為之一者，處無期徒刑或七年以上有期徒刑，得併科五萬元以下罰金：
二、利用職務上之機會，詐取財物者。
                                                                      ＫＦ


司法院資訊處製作；財團法人民間司法改革基金會備份。
